臺灣新北地方法院刑事裁定
111年度單禁沒字第1430號
聲  請  人  臺灣新北地方檢察署檢察官
被      告  繆佩娟




上列聲請人因被告違反毒品危害防制條例案件（110年度毒偵緝
字第1025號、第1026號、第1027號），聲請宣告沒收違禁物（11
1年度聲沒字第1284號），本院裁定如下：
    主  文
扣案如附表所示之物均沒收銷燬之。
    理  由
一、聲請意旨略以：新北市政府警察局三重分局於民國109年8月
    29日中午12時40分許，在新北市○○區○○街00號前；109年9月
    17日下午5時許，在新北市○○區○○街00巷0號前，及臺北市（
    聲請意旨誤載為新北市，應予更正）政府警察局士林分局於
    110年3月11日下午1時25分許，在被告繆佩娟位於臺北市○○
    區○○街000號3樓之B4號房之居所內，查獲被告施用毒品案件
    ，業經臺灣新北地方檢察署（下稱新北地檢署）檢察官於11
    0年12月14日以110年度毒偵緝字第1025號、第1026號、第10
    27號為不起訴處分確定，有上開不起訴處分書在卷可稽。上
    開案件扣案之第二級毒品甲基安非他命1包（驗餘淨重1.034
    4公克）、吸食器1組、殘渣袋1袋、分裝勺1支、玻璃球吸食
    器、吸食器各1組（其上均附著難以析離之甲基安非他命粉
    末），與玻璃球1個（其上附著難以析離之甲基安非他命與N
    ,N-二甲基安非他命【聲請意旨漏載N,N-二甲基安非他命，
    應予補充】粉末）均屬違禁物，爰依刑法第40條第2項、毒
    品危害防制條例第18條第1項前段，聲請宣告沒收銷毀等語
    。
二、按違禁物或專科沒收之物得單獨宣告沒收；查獲之第一級、
    第二級毒品及專供製造或施用第一級、第二級毒品之器具，
    不問屬於犯罪行為人與否，均沒收銷燬之，刑法第40條第2
    項、毒品危害防制條例第18條第1項前段分別定有明文。而
    甲基安非他命、N,N-二甲基安非他命則分別經同條例第2條
    第2項第2款附表二第89項、第114項列為第二級毒品，並依
    同條例第4條、第10條、第11條規定，均禁止製造、運輸、
    販賣、施用、持有，自均屬違禁物。
三、經查：
　㈠被告前因施用毒品案件，經本院以109年度毒聲字第1028號裁
    定送觀察、勒戒後，因認無繼續施用毒品之傾向，於110年1
    2月9日釋放出所，並經新北地檢署檢察官以110年度撤緩毒
    偵字第7號、110年度毒偵緝字第1025號、第1026號、第1027
    號為不起訴處分確定等情，有前揭裁定書、處分書、臺灣高
    等法院被告前案紀錄表各1份在卷可稽，並經本院核閱卷宗
    屬實。
　㈡上開案件中扣案如附表「扣案物名稱及數量」欄所示之物經
    送驗後，確均檢出第二級毒品甲基安非他命成分，其中如附
    表編號2-2之玻璃球1個另檢出第二級毒品N,N-二甲基安非他
    命成分等情，有如附表「鑑定書」欄所示鑑定書各1紙在卷
    可按，堪認如附表編號1所示之白色或透明晶體為毒品危害
    防制條例第2條第2項第2款所列之第二級毒品，如附表編號2
    -1至3-4所示之物品表面所沾附殘留之第二級毒品成分，均
    屬違禁物無訛。揆諸前開說明，聲請人就如附表所示之物，
    聲請本院單獨宣告沒收銷燬，於法並無不合，應予准許。又
    盛裝如附表編號1所示之毒品之包裝袋共1只與如附表編號2-
    1至3-4所示之吸食器、玻璃球、殘渣袋等物，因與其上殘留
    之毒品難以析離，且無析離之實益與必要，亦應整體分別視
    為查獲之第二級毒品，併依毒品危害防制條例第18條第1項
    前段規定予以宣告沒收銷燬。至送驗用罄之甲基安非他命、
    N,N-二甲基安非他命既均已滅失，自無庸另為沒收銷燬之諭
    知，附此敘明。
四、依刑事訴訟法第455條之36第2項，毒品危害防制條例第18條
    第1項前段，刑法第40條第2項，裁定如主文。
中　　華　　民　　國　　111 　年　　11　　月　　28　　日
                  刑事第五庭    法　官  王筱維
上列正本證明與原本無異。
如不服本裁定，應於裁定送達後五日內敘明抗告理由，向本院提
出抗告狀。
                                書記官  陳昱淇
中　　華　　民　　國　　111 　年　　11　　月　　28　　日


附表：
編號 扣案物名稱及數量 備註 鑑定書 相關案號 1 第二級毒品甲基安非他命1包（含包裝袋1只） 白色或透明晶體（淨重1.0357公克、驗餘淨重1.0344公克) 臺北榮民總醫院109年10月12日北榮毒鑑字第C0000000號毒品成分鑑定書 （見109度毒偵字第6098號卷第50頁） 110年度毒偵緝字第1025號、109年度毒偵字第6098號 2-1 沾附殘留第二級毒品甲基安非他命成分之吸食器1組 經乙醇沖洗吸食器，沖洗液進行鑑驗分析檢出甲基安非他命成分。  臺北榮民總醫院109年10月30日北榮毒鑑字第C0000000號毒品成分鑑定書 （見109度毒偵字第6411號卷第47頁） 110年度毒偵緝字第1026號、109度毒偵字第6411號   2-2 沾附殘留第二級毒品甲基安非他命及N,N-二甲基安非他命成分之玻璃球1個 經乙醇沖洗玻璃球，沖洗液進行鑑驗分析檢出甲基安非他命、N,N-二甲基安非他命成分。   3-1 沾附殘留第二級毒品甲基安非他命成分之殘渣袋1只 內含白色透明結晶，經刮取殘渣檢出甲基安非他命成分。 交通部民用航空局航空醫務中心110年3月26日航藥鑑字第0000000號毒品鑑定書（見臺灣士林地方檢察署110年度毒偵字第752號卷第75頁） 110年度毒偵緝字第1027號、臺灣士林地方檢察署110年度毒偵字第752號 3-2 沾附殘留第二級毒品甲基安非他命成分之分裝勺1支 經乙醇沖洗，檢出甲基安非他命成分。   3-3 沾附殘留第二級毒品甲基安非他命成分之玻璃球吸食器1組 經乙醇沖洗，檢出甲基安非他命成分。   3-4 沾附殘留第二級毒品甲基安非他命成分之吸食器具1組 經乙醇沖洗，檢出甲基安非他命成分。